【裁判字號】    99,易,292
【裁判日期】    991007
【裁判案由】    竊盜
【裁判全文】
臺灣臺東地方法院刑事判決               99年度易字第292號
公  訴  人  臺灣臺東地方法院檢察署檢察官
被      告  戊○○
上列被告因竊盜案件，經檢察官提起公訴（99年度偵字第1405號
、99年度偵字第1484號、99年度偵字第1598號），被告於本院準
備程序中就被訴事實為有罪陳述，經本院合議庭裁定由受命法官
獨任進行簡式審判程序，並判決如下：
    主  文
戊○○犯竊盜罪，共罪，均累犯，各處有期徒刑肆月，如易科
罰金，均以新臺幣壹仟元折算壹日。應執行有期徒刑拾月，如易
科罰金，以新臺幣壹仟元折算壹日。
    事  實
一、戊○○前因竊盜、詐欺等案件，於民國97年2月4日經本院以
    96年度易字第404號判決判處竊盜罪部分有期徒刑3月，共4
    罪；詐欺罪部分有期徒刑3月，共3罪；詐欺未遂罪部分有期
    徒刑2月，應執行有期徒刑1年確定。再因竊盜、不能安全駕
    駛動力交通工具等案件，於97年6月9日經本院以97年度易字
    第96號判決分別判處有期徒刑4月、3月，應執行有期徒刑6
    月確定。上揭各罪嗣經本院再以98年度聲字第373號裁定更
    定應執行有期徒刑1年6月確定，於98年10月7日執行完畢。
    詎戊○○猶不知悔改，復於下述之時間地點，分別意圖為自
    己不法之所有，基於竊盜之犯意，為如下所述竊取汽油之行
    為:
(一)於99年6月17日13時許(犯罪時間業經公訴人於本院準備程序
    中更正如上)，在臺東縣臺東市○○街303巷1號之馬偕醫院
    臺東分院後方停車場處，見丁○○所有之車牌號碼PUM─319
    號重型機車停在該處，且插在錀匙孔之機車錀匙未拔，即趁
    他人不注意之際，逕發動引擎將該機車騎離現場，以作為代
    步工具。嗣於汽油缸內汽油用盡時，即將該機車棄置在臺東
    縣臺東市○○○路體育館旁。
(二)於99年6月18日14時10分許，在臺東縣臺東長沙街303巷1號
    之市馬偕醫院臺東分院後方停車場處，見乙○○所有之車牌
    號碼PUX─941號重型機車停在該處，且插在錀匙孔之機車錀
    匙未拔，即趁他人不注意之際，逕發動引擎將該機車騎離現
    場，以作為代步工具。嗣於汽油缸內汽油用盡時，即將該機
    車棄置在臺東縣臺東市○○○路社福館前處。
(三)於99年6月25日8時許，在臺東縣臺東市○○街303巷1號之馬
    偕醫院臺東分院後方停車場處，見丙○○所有之車牌號碼PV
    T─913號重型機車停在該處，且插在錀匙孔之機車錀匙未拔
    ，即趁他人不注意之際，逕發動引擎將該機車騎離現場，以
    作為代步工具。嗣於汽油缸內汽油用盡時，即將該機車棄置
    在臺東縣臺東市○○街222號旁處。
二、案經臺東縣警察局臺東分局報告臺灣臺東地方法院檢察署檢
    察官偵查起訴，並經本院改依簡式程序審理。
    理  由
一、本件被告所犯係死刑、無期徒刑或最輕本刑為3年以上有期
    徒刑或高等法院管轄第一審案件以外之罪，其於準備程序進
    行中，先就被訴事實為有罪之陳述，經本院告知簡式審判程
    序之旨，並聽取檢察官及被告之意見後，經合議庭裁定由受
    命法官獨任進行簡式審判程序，是依刑事訴訟法第273條之2
    規定，本件之證據調查，不受同法第159條第1項、第161 條
    之2、第161條之3、第163條之1及第164條至第170條規定之
    限制，合先敘明。
二、上揭犯罪事實，業據被告於警詢、偵查中、本院準備程序及
    審理時迭承不諱，核與被害人丁○○、乙○○及丙○○於警
    詢時陳述伊等分別於99年6月17日17時40分許、99年6月18日
    17時25分許、99年6月25日8時30分許，發現所有停放於臺東
    縣臺東市○○街303巷1號之馬偕醫院臺東分院後方停車場處
    之車牌號碼PUM─319號重型機車、PUX─941號重型機車、PV
    T─913號重型機車遭竊，並經丁○○、乙○○分別指出馬偕
    醫院臺東分院之監視錄影畫面中被告於上揭犯罪事實(一)(
    二)所載時間所騎乘之機車為其所有等語，及證人即員警周
    平和於偵查中證述經其調閱監視錄影器後發現上揭三部機車
    為被告所竊取等語相符。此外，並有失車-案件基本資料詳
    細畫面報表乙份、贓物認領保管單二紙、臺東縣警察局車輛
    尋獲電腦輸入單乙份、刑案現場平面圖三份、刑案現場照片
    16張附卷可參，足認被告自白與事實相符，可以採信。綜上
    ，本案事證至為明確，被告犯行堪予認定，應依法論科。
三、核被告所為，均係犯刑法第320條第1項之竊盜罪。至起訴書
    原就被告犯罪事實(一)之時間，誤載為「99年6月18日13 時
    許」，惟嗣經蒞庭檢察官依卷存證據當庭更正竊盜時間應為
    99年6月17日13時許（參見本院卷第19頁），是本院自得予
    以審究，在此敘明。被告所犯上開三罪，犯意各別，行為互
    殊，應予分論併罰。又被告有如事實欄所載前案科刑及執行
    之情形，有臺灣高等法院被告前案紀錄表在卷可考，其於有
    期徒刑執行完畢後5年內，故意再犯本案有期徒刑以上之罪
    ，為累犯，應依刑法第47條第1項之規定加重其刑。爰審酌
    被告有多次竊盜前科，缺乏尊重他人財產權之意識，原不宜
    輕縱，姑念該所竊機車汽油缸內之汽油價值非重，且所使用
    之三部機車均已尋回，對被害人造成之損失有限，被告犯後
    坦承犯行，態度尚稱良好，及犯罪動機、目的、手段、智識
    程度、生活狀況等一切情狀，各量處如主文所示之刑，並諭
    知易科罰金之標準，及定應執行刑，以示懲儆。公訴人雖就
    被告具體求刑應執行刑有期徒刑1年6月，惟本院認以量處如
    主文所示之刑為適當，公訴人之求刑，核屬過重，附此敘明
    。
四、公訴意旨另以：被告分別於上開犯罪事實(一)、(二)、(三)
    所載之時、地竊取被害人所有之機車，因認為被告此部分涉
    有犯刑法第320條第1項之普通竊盜罪嫌。惟按刑法上之竊盜
    罪，須意圖為自己或第三人不法之所有，而竊取他人所有物
    ，為其成立要件，若無此不法所有之意圖，而僅取得他人之
    物為一時之用，或得謂之使用竊盜，然與刑法上之竊盜罪尚
    屬有別（最高法院86年臺上4976號判決意旨可資參照）。查
    被告分別於犯罪事實所載之時地騎乘被害人所有之機車，其
    目的僅係作為代步之交通工具，於汽油缸內汽油用盡時，即
    棄置他處等事實，業據被告於警詢時及偵查中供述在卷，且
    被告於汽油用盡後，將機車置於有人出入之路旁，而為員警
    及被害人所尋獲，亦有被害人乙○○於警詢時陳述之筆錄、
    失車-案件基本資料詳細畫面報表乙份、臺東縣警察局車輛
    尋獲電腦輸入單乙份在卷可參，足認被告係出於短時間使用
    為目的，並於使用後棄置於有人出入之路旁而使被害人有重
    獲其所有機車之可能。從而，依上揭說明，被告對於上該三
    部機車尚無不法所有之意圖，其取得僅為一時之用，自不能
    以竊盜罪相繩。此外，又查無其他積極之證據足資證被告有
    此犯行，不能證明被告犯罪，本應為無罪之諭知，惟因公訴
    人認此部分與經本院論罪科刑之竊盜汽油罪，為實質上一罪
    之關係，爰不另為無罪之諭知，末此敘明。
據上論斷，應依刑事訴訟法第273 條之1 第1 項、第299 條第1
項前段，刑法第320條第1項、第47條第1項、第41條第1項前段、
第8項、第51條第5款，刑法施行法第1條之1第1項、第2項前段，
判決如主文。
本案經檢察官甲○○到庭執行職務。
中    華    民    國    99    年    10    月    7    日
                  刑事第一庭  法  官  楊峻宇
以上正本證明與原本無異。
如不服本判決應於收受送達後10日內向本院提出上訴書狀，並應
敘述具體理由；其未敘述上訴理由者，應於上訴期間屆滿後20日
內向本院補提理由書（均須按他造當事人之人數附繕本）。「切
勿逕送上級法院」。告訴人或被害人對於本判決如有不服，請書
具不服之理由狀，請求檢察官上訴者，其上訴期間之計算係以檢
察官收受判決正本之日期為準。
                              書記官  黃健豪
中    華    民    國    99    年    10    月    7     日
附錄論罪科刑法條：
刑法第 320條第1項：
意圖為自己或第三人不法之所有，而竊取他人之動產者，為竊盜
罪，處5年以下有期徒刑、拘役或500元以下罰金。

司法院資訊處製作；財團法人民間司法改革基金會備份。
